【裁判字號】    89,毒抗,31
【裁判日期】    890125
【裁判案由】    毒品危害防制條例
【裁判全文】
臺灣高等法院刑事裁定                  八十九年度毒抗字第三一號
    抗  告  人
    即受處分人  甲○○
右列受處分人因毒品危害防制條例案件，不服臺灣板橋地方法院中華民國八十八年十
二月十七日裁定（八十八年毒聲字第八０四二號）提起抗告，本院裁定如左：
    主  文
原裁定撤銷，發回臺灣板橋地方法院。
    理  由
一、抗告意旨略以：受處分人自民國（下同）八十八年五月二十一日停止強制戒治出
    獄後，即未再施用第一級毒品海洛因，詎料八十八年十一月十五日前往觀護人處
    報到所採之尿液有安非他命反應，受處分人從未施用過第二級毒品安非他命，不
    知為何所採之尿液會有安非他命陽性反應；受處分人自強制戒治後，深知毒品危
    害之深，在獄中就已戒除，出獄後更未碰過，此有臺灣板橋地方法院檢察署受保
    護管束人尿液登記卡可以為證，若受處分人有繼續施用毒品之傾向，則所用之毒
    品應是海洛因，而非安非他命云云。
二、檢察官之聲請意旨略以：受處分人甲○○前因施用毒品案件，經臺灣板橋地方法
    院以八十八年度毒聲字第二九二六號裁定停止戒治，所餘期間並宣付保護管束，
    惟受處分人竟於保護管束期間，其尿液經檢驗呈安非他命陽性反應，其違反保護
    管束應遵守事項情節重大，爰檢附相關執行案卷，依毒品危害防制條例第二十二
    條第二項之規定，聲請撤銷停止戒治，令入戒治處所施以強制戒治等語。原法院
    以：經核於法要無不合，應依毒品危害防制條例第二十二條第二項規定裁定予以
    准許等語，固非無見。
三、惟按修正毒品危害防制條例施行細則第十六條規定：本條例第二十條第四項、第
    二十二條第二項所稱違反保護管束應遵守事項情節重大，應斟酌下列情形認定之
    ；... (二)保護管束期間因故意更犯本條例第十條之罪，經法院裁定送勒戒處所觀
    察、勒戒者。依該條項規定，所稱「違反保護管束應遵守事項情節重大」，既應
    斟酌受處分人是否確有於「保護管束期間因故意更犯毒品危害防制條例第十條之
    罪，是否業經法院裁定送勒戒處所觀察、勒戒」等各情以為審認。則本案受處分
    人是否確有如公訴人所指於保護管束期間因故意更犯毒品危害防制條例第十條之
    罪？是否業經法院裁定送勒戒處所觀察、勒戒？受處分人所辯：伊自停止強制戒
    治出獄後，即未再施用第一級毒品海洛因，亦從未施用過第二級毒品安非他命云
    云，是否屬實？即尚非無再予詳究之餘地。抗告人之抗告意旨，為有理由；應由
    本院將原法院裁定撤銷，發回臺灣板橋地方法院，更為適法之處置。
四、據上論斷，依刑事訴訟法第四百十三條前段，裁定如主文。
中     華     民     國    八十九   年       一       月      二十五    日
                             臺灣高等法院刑事第十二庭
                                 審判長法  官  劉  景  星
                                       法  官  陳  志  洋
                                       法  官  陳  博  志
右正本證明與原本無異。
不得再抗告。
                                       書記官  鄭  兆  璋
中     華     民     國    八十九   年       一       月      二十九    日


司法院資訊處製作；財團法人民間司法改革基金會備份。
